臺灣臺北地方法院民事裁定
111年度聲字第390號
聲  請  人  謝明如  
相  對  人  許君豪  
上列當事人間聲請停止執行事件，本院裁定如下：
    主  文
聲請人供擔保新臺幣125,000元後，本院111年度司執字第48360
號返還借款強制執行事件之強制執行程序，於本院111年度補字
第1104號債務人異議之訴事件判決確定、和解或撤回起訴前應暫
予停止。
    理  由
一、聲請意旨略以：鈞院111年度司執字第48360號返還借款事件
    (下稱系爭執行事件)關於聲請人薪資報酬債權之強制執行程
    序現尚未終結，而聲請人已對相對人提起債務人異議之訴，
    現由鈞院以111年度補字第1104號債務人異議之訴事件審理
    中(下稱系爭本案訴訟)，聲請人請求於系爭本案訴訟之訴訟
    程序終結前，准予停止系爭執行事件之強制執行程序等語。
二、按強制執行程序開始後，除法律另有規定外，不停止執行；
    有回復原狀之聲請，或提起再審或異議之訴，或對於和解為
    繼續審判之請求，或提起宣告調解無效之訴、撤銷調解之訴
    ，或對於許可強制執行之裁定提起抗告時，法院因必要情形
    或依聲請定相當並確實之擔保，得為停止強制執行之裁定，
    強制執行法第18條第1項及第2項定有明文。又依強制執行法
    第18條第2項定擔保金額而准許停止強制執行之裁定者，該
    項擔保係備供債權人因停止執行所受損害之賠償，其數額應
    依標的物停止執行後，債權人未能即時受償或利用該標的物
    所受之損害額，或其因另供擔保強制執行所受之損害額定之
    ，非以標的物之價值或其債權額為依據（最高法院86年度台
    抗字第442號及91年度台抗字第429號裁判要旨參照）。 
三、經查，聲請人主張系爭執行事件之強制執行程序現尚未終結
    ，而聲請人已就系爭返還借款事件對相對人提起債務人異議
    之訴，為此聲請停止系爭執行事件之強制執行程序等情，業
    經本院調取系爭執行事件及本院111年度補字第1104號債務
    人異議之訴卷宗查閱屬實，且參諸上開債務人異議之訴及強
    制執行卷宗內所附之證據資料所示，可見聲請人之主張亦非
    顯無理由，是認聲請人所為本件停止執行之聲請，於法尚無
    不合。揆諸上開說明，本院酌定擔保金額時，應斟酌相對人
    因停止執行後，未能即時受償所受之損害額定之，即可能因
    無法運用該筆資金而發生相當於利息之損失。爰審酌相對人
    聲請強制執行之債權額為新臺幣（下同）75萬元，則堪認相
    對人因停止執行而未能即時受償預計所受之損害額，應為該
    數額按年息5%計算之法定遲延利息。是衡諸聲請人所提系爭
    本案訴訟標的金額尚未超過165萬元，屬不得上訴第三審之
    事件，及參照各級法院辦案期限實施要點第2條規定，推定
    上開民事事件至第二審終結之訴訟期間為3年4個月（該要點
    第2條規定民事通常程序第一審審判案件期限1年4個月，第
    二審審判案件期限2年），則相對人因停止執行而未能即時
    受償所可能受有之損害額應為125,000元【計算式：750,000
    元×5%×（3＋4/12）=125,000元，元以下4捨5入】。準此，本
    院綜合上情，認聲請人所應供之擔保金額應以125,000元為
    適當。
四、依強制執行法第18條第2項，裁定如主文。
中　　華　　民　　國　　111 　年　　6 　　月　　28　　日
              民事第二庭    法　官　蒲心智
以上正本係照原本作成。
如不服本裁定應於送達後10日內向本院提出抗告狀，並繳納抗告
費新臺幣1,000元。　　　　　　　
中　　華　　民　　國　　111 　年　　6 　　月　　29　　日
                            書記官  潘惠敏